臺灣雲林地方法院民事簡易判決
110年度虎簡字第177號
原      告  第一產物保險股份有限公司

法定代理人  李正漢  
訴訟代理人  汪承翰  


被      告  CAO  VAN  HIEU（越南籍）

上列當事人間請求損害賠償事件，本院於中華民國110年10月15
日言詞辯論終結，判決如下：
    主      文
被告應給付原告新臺幣陸萬伍仟陸佰壹拾元，及自民國一百一十
年十月十七日起至清償日止，按週年利率百分之五計算之利息。
原告其餘之訴駁回。
訴訟費用新臺幣參仟陸佰肆拾元，由被告負擔新臺幣柒佰壹拾柒
元，餘由原告負擔。
本判決原告勝訴部分得假執行。
    事實及理由
一、被告經合法通知，未於言詞辯論期日到場，核無民事訴訟法
    第386條各款所列情形，爰依原告聲請，由其一造辯論而為
    判決。
二、原告起訴主張：被告駕駛車牌號碼000-000號普通重型機車
    ，於民國109年6月30日6時許（正確時間為6時31分許），行
    經雲林縣○○鄉○○村○○道路○○○地○○路○000000號旁交岔路口）
    時，不慎撞擊由原告所承保、訴外人天主教若瑟醫療財團法
    人若瑟醫院所有、由訴外人趙苡任所駕駛之車牌號碼000-00
    00號自用小客車（下稱系爭車輛），經送廠修復後，修復費
    用為新臺幣（下同）333,032元（含鈑金工資20,373元、噴
    漆工資14,588元、零件298,071元），原告已依保險契約給
    付保險金，而取得代位求償權，爰依民法第184條第1項前段
    、第191條之2前段、保險法第53條等規定提起本件訴訟等語
    。並聲明：被告應給付原告333,032元，及自起訴狀繕本送
    達翌日起至清償日止，按年息百分之5計算之利息。
三、被告經合法通知，未於言詞辯論期日到場，亦未提出書狀作
    何聲明或陳述。
四、本院之判斷：
　㈠被告駕駛上開機車，於前揭時、地，與原告所承保、訴外人
    天主教若瑟醫療財團法人若瑟醫院所有、由訴外人趙苡任所
    駕駛之系爭車輛發生碰撞，致系爭車輛受損，經送廠修復後
    ，支出修復費用333,032元（含鈑金工資20,373元、噴漆工
    資14,588元、零件298,071元），原告已賠付被保險人等情
    ，業據原告提出汽車保險計算書、電子發票證明聯、雲林縣
    警察局西螺分局道路交通事故當事人登記聯單、系爭車輛行
    車執照影本、估價單、系爭車輛照片為憑（見本院卷第11至
    51頁），並據本院向雲林縣警察局西螺分局調取本件交通事
    故調查資料查核無訛（見本院卷第57至87頁），該等事實首
    堪認定。
  ㈡汽車行駛至交岔路口，其行進、轉彎，應遵守燈光號誌；特
    種閃光號誌各燈號顯示之意義如左：閃光黃燈表示「警告」
    ，車輛應減速接近，注意安全，小心通過；閃光紅燈表示「
    停車再開」，車輛應減速接近，先停止於交岔路口前，讓幹
    道車優先通行後認為安全時，方得續行；特種閃光號誌設於
    交岔路口者，其設置方式與行車管制號誌同。幹道應設置閃
    光黃燈，支道應設置閃光紅燈，道路交通安全規則第102條
    第1項第1款、道路交通標誌標線號誌設置規則第211條第1項
    、第224條第3款分別有明文規定。被告於本件事故發生時，
    駕駛上開機車，沿南北向產業道路由南往北方向行至設有閃
    光紅燈號誌之本件事發交岔路口，本應遵守前揭交通規則，
    減速接近，先停止於交岔路口前，讓幹道車優先通行後認為
    安全時，方得續行，而依當時客觀情狀，並無不能注意之情
    事，竟疏未注意，冒然通過該交岔路口，致與訴外人趙苡任
    所駕、沿東西向產業道路由東往西方向駛至之系爭車輛發生
    碰撞，就本件交通事故之發生自有過失。至訴外人趙苡任行
    經事故現場設有閃光黃燈號誌之交岔路口時，亦無不能注意
    之情事，其疏未注意應減速接近，注意安全，小心通過，致
    生本件交通事故，與有過失，惟不因此免除被告之過失責任
    ，併此敘明。
  ㈢因故意或過失，不法侵害他人之權利者，負損害賠償責任； 
    汽車、機車或其他非依軌道行駛之動力車輛，在使用中加損
     害於他人者，駕駛人應賠償因此所生之損害，但於防止損
    害 之發生，已盡相當之注意者，不在此限，民法第184條第
    1 項前段、第191條之2分別定有明文。損害賠償，除法律另
    有規定或契約另有訂定外，應以填補債權人所受損害及所失
    利益為限；不法毀損他人之物者，被害人得請求賠償其物因
    毀損所減少之價額，民法第216條第1項、第196條定有明文
    ；依民法第196條請求賠償物被毀損所減少之價額，得以修
    復費用為估定之標準，但以必要者為限（例如︰修理材料以
    新品換舊品，應予折舊）（最高法院77年度第9次民事庭會
    議決議參照）。本件被告駕駛上開機車，過失撞及原告承保
    之系爭車輛，致系爭車輛受損，其過失行為與系爭車輛損害
    間有相當因果關係，自應負侵權行為損害賠償責任。原告已
    給付賠償金額，得代位行使被保險人對於被告之損害賠償請
    求權。系爭車輛修復以新零件更換舊零件部分，依前揭說明
    ，應予折舊；查系爭車輛係105年12月出廠（未載日，以15
    日為出廠基準日），有上開行車執照影本可查，依行政院所
    頒固定資產耐用年數表及固定資產折舊率之規定，【非運輸
    業用客車、貨車】之耐用年數為5年，依定率遞減法每年折
    舊1000分之369，另依營利事業所得稅查核準則第95條第6項
    規定「固定資產提列折舊採用定率遞減法者，以1年為計算
    單位，其使用期間未滿1年者，按實際使用之月數相當於全
    年之比例計算之，不滿1月者，以1月計」，至本件車禍事故
    發生時之109年6月30日，系爭車輛已實際使用3年7月（未滿
    1月者，以1月計），是以，系爭車輛更換零件部分，經扣除
    折舊後為58,768元（計算方式如附表），加計不予折舊之鈑
    金工資20,373元、噴漆工資14,588元，本件系爭車輛必要修
    復費用應為93,729元（計算式：58,768元＋20,373元＋14,588
    元＝93,729元）。
  ㈣本件訴外人趙苡任就交通事故之發生與有過失，業如前述，
    茲審酌本件交通事故之發生原因及原因力之強弱，本院認被
    告應負擔百分之70之過失責任，訴外人趙苡任應負擔百分之
    30之過失責任。原告依保險讓與取得對被告之債權，被告得
    以對原告承保車輛之駕駛人的抗辯事由對抗原告，據此，依
    比例減輕後，原告得向被告請求賠償之金額，應以65,610元
    為限（計算式：93,729元×70%＝65,610元，元以下四捨五入
    ）。綜上，原告請求被告給付65,610元，及自起訴狀繕本送
    達翌日即110年10月7日起至清償日止，按週年利率百分之5
    計算之法定遲延利息，應屬有據。
五、從而，原告依侵權行為、保險代位之法律關係，請求被告給
    付65,610元，及自110年10月7日起至清償日止，按週年利率
    百分之5計算之利息，為有理由，應予准許；逾此範圍之請
    求，即無理由，應予駁回。
六、本件原告勝訴部分，係適用簡易程序所為被告敗訴之判決，
    依民事訴訟法第389條第1項第3款規定，應依職權宣告假執
    行。
七、訴訟費用負擔之依據：民事訴訟法第79條。
中　　華　　民　　國　　110 　年　　10　　月　　29　　日
                  虎尾簡易庭  法  官　黃麗文
以上正本證明與原本無異。
如不服本判決，須於判決送達後20日內向本庭（臺灣雲林地方法
院虎尾簡易庭）提出上訴狀。（須按他造當事人之人數附繕本）
。
中　　華　　民　　國　　110 　年　　10　　月　　29　　日
                              書記官  曾鈺仁
附表：
折舊時間           金額
第1年折舊值        298,071×0.369=109,988
第1年折舊後價值    298,071-109,988=188,083
第2年折舊值        188,083×0.369=69,403
第2年折舊後價值    188,083-69,403=118,680
第3年折舊值        118,680×0.369=43,793
第3年折舊後價值    118,680-43,793=74,887
第4年折舊值        74,887×0.369×(7/12)=16,119
第4年折舊後價值    74,887-16,119=58,768